臺灣宜蘭地方法院刑事判決
111年度易字第308號
公  訴  人  臺灣宜蘭地方檢察署檢察官
被      告  黃智偉




上列被告因竊盜案件，經檢察官提起公訴（111年度偵緝字第398
號），被告就被訴事實為有罪之陳述，經本院裁定依簡式審判程
序審理，並判決如下：
    主  文
黃智偉犯攜帶兇器竊盜罪，累犯，處有期徒刑捌月。未扣案之犯
罪所得重低音音箱壹台沒收之，於全部或一部不能沒收或不宜執
行沒收時，追徵其價額。
    事  實
黃智偉意圖為自己不法之所有，基於竊盜之犯意，於民國111年
  2月4日晚間11時35分許，搭乘其不知情之友人簡聖紘所駕駛之
  車牌號碼000-0000號租賃小客車，至宜蘭縣○○鎮○○路00號前，
  趁曾仲強疏於看管財物之際，持客觀上足以對人身安全構成威
  脅且具有危險性，可供兇器使用之一字起子1支，撬開曾仲強
  所有、停放在該處之車牌號碼000-0000號自用小貨車之鑰匙孔
  後，逕駕駛該自小貨車離去而竊取該車得手，黃智偉再接續前
  開竊盜之犯意，逕取走曾仲強所有、放置在前開自小貨車車內
  之工具箱1個（價值新臺幣【下同】4萬7,000元）、重低音音
  箱1台（價值4,500元），隨後於翌（5）凌晨1時5分許，再將
  前開自小貨車駕返回宜蘭縣○○鎮○○路00號旁停放。嗣因曾仲強
  發現其自小貨車遭竊後報警處理，始循線查悉上情。
案經曾仲強訴由宜蘭縣政府警察局羅東分局報告臺灣宜蘭地方
  檢察署檢察官偵查起訴。
    理  由
本件被告黃智偉所犯係死刑、無期徒刑、最輕本刑為3 年以上
  有期徒刑以外之罪，亦非高等法院管轄第一審之案件，其於本
  院審理程序中就被訴事實均為有罪之陳述，經告知簡式審判程
  序之旨，並聽取公訴人及被告之意見後，本院依刑事訴訟法第
  273條之1第1項規定，裁定進行簡式審判程序，依刑事訴訟法
  第273條之2規定，本件證據調查，不受同法第159條第1項、第
  161條之2、第161條之3、第163條之1及第164條至第170條規定
  之限制，合先敘明。
認定事實所憑之證據及理由：前揭犯罪事實，業據被告黃智偉
  於警詢、偵查及本院審理時均坦承不諱，核與告訴人曾仲強之
  指訴、證人簡聖紘之證述情節大致相符，並有查獲之現場相片
  8紙、監視器錄影畫面翻拍相片16紙、車輛定位紀錄列表1件、
  車輛詳細資料報表3紙、贓物認領保管單1紙、內政部警政署刑
  事警察局111年3月8日刑生字第1110014615號鑑定書1件暨採證
  相片12張附卷可稽，足認被告前開出於任意性之自白核與事實
  相符，得作為認定事實之依據。本件事證明確，被告犯行堪以
  認定，應依法論科。
論罪科刑：
㈠按檢察官代表國家提起公訴，依檢察一體原則，到庭實行公訴
  之檢察官如發現起訴書用法有明顯錯誤，得本於自己確信之法
  律見解，於論告時更正起訴之法條。查本案起訴法條經到庭實
  行公訴之檢察官於111年11月10日本院審理時予以更正為刑法
  第321條第1項第3款（見本院卷第267頁），依上說明，檢察官
  認被告所涉法條即以前開審判筆錄所載為據，先予敘明。
㈡核被告所為，係犯刑法第321條第1項第3款之攜帶兇器竊盜罪。
㈢累犯之說明：
⒈被告前因犯毒品危害防制條例、竊盜等案件，先後經法院判處
  有期徒刑10月（2罪）、1年、3月、9月（3罪）、5月、8月、6
  月（6罪）、3月、11月確定，並經臺灣新北地方法院以99年度
  聲字第2918號裁定應執行有期徒刑9年2月，再經臺灣高等法院
  以99年度抗字第977號、最高法院以99年度台抗字第816號裁定
  駁回抗告確定，於98年10月28日入監執行前開案件，而於107
  年12月11日執行完畢，此有前開裁定及臺灣高等法院被告前案
  紀錄表在卷可參，其於有期徒刑執行完畢後，5年內故意再犯
  有期徒刑以上之本罪，為累犯。
⒉爰依司法院大法官會議釋字第775號解釋意旨，衡酌被告揭構成
  累犯之前科，有多件為與本案犯罪類型相同之竊盜案件，可見
  被告對於竊盜犯罪確具有特別惡性，且前罪之徒刑執行成效不
  彰，對於刑罰之反應力顯然薄弱，適用上開累犯之規定加重，
  亦不致生被告所受之刑罰超過其所應負擔罪責，導致其人身自
  由因此遭受過苛之侵害，而有不符憲法罪刑相當原則，進而牴
  觸憲法第23條比例原則之情形，爰依刑法第47條第1項規定，
  加重其刑。
㈣爰審酌被告正值壯年，不循正當途徑獲取財物、以己力賺取所
  需，恣意攜帶兇器竊取他人財物，對於社會治安及民眾安全產
  生重大危害，所為應予非難，惟念其犯後坦承犯行，且被告所
  竊得之自用小貨車業經尋獲後發還告訴人，有贓物認領保管單
  1紙（見警卷第8頁）在卷可稽，竊得之工具箱則經透過被告友
  人簡聖紘返還告訴人，亦經證人簡聖紘於警詢時證述綦詳（見
  111年度偵緝字第398號卷第85頁），告訴人之損害獲得部分彌
  補，兼衡被告於本院審理中自陳其未婚，收押前與母親同住，
  需扶養母親及妹妹，在營造公司從事清潔外牆及鋪設地板之工
  作、國中肄業之智識程度等一切情狀，量處如主文所示之刑。
沒收之說明：
㈠車牌號碼000-0000號自用小貨車1輛及其內之工具箱1個、重低
  音音箱1台，均係被告所竊得之財物，核屬被告之犯罪所得，
  其中自小貨車及工具箱業經返還告訴人已如前述，核屬犯罪所
  得已實際合法發還被害人，依刑法第38條之1第5項之規定，爰
  不予宣告沒收或追徵，惟重低音音箱1台，則未扣案且未實際
  發還被害人，爰依刑法第38條之1第1項前段、第3項之規定，
  宣告沒收之，並於全部或一部不能沒收或不宜執行沒收時，追
  徵其價額。
㈡至被告於本件竊盜犯行所用之一字起子未經扣案，復未經證明
  為被告所有，因非屬違禁物，且一字起子為日常生活所使用之
  工具，在市面上可輕易購得，縱予宣告沒收，對於預防犯罪並
  無助益，認無刑法上之重要性，爰不予宣告沒收或追徵其價額
  ，附此敘明。
據上論斷，應依刑事訴訟法第273條之1 第1 項、第299 條第1項
前段，刑法第321條第1項第3款、第47條第1項、第38之1第1項前
段、第3項，刑法施行法第1條之1第1項，判決如主文。
本案經檢察官蔡明儒提起公訴，檢察官董良造到庭執行職務。
中　　華　　民　　國　　111 　年　　11　　月　　29　　日
                  刑事第一庭  法  官  陳錦雯
以上正本證明與原本無異。
如不服本判決應於收受送達後二十日內向本院提出上訴書狀，並
應敘述具體理由；其未敘述上訴理由者，應於上訴期間屆滿後二
十日內向本院補提理由書(均須按他造當事人之人數附繕本)「切
勿逕送上級法院」。
                              書記官  吳蔚宸
中　　華　　民　　國　　111 　年　　11　　月　　29　　日
附錄所犯法條：
中華民國刑法第321條
犯前條第1項、第2項之罪而有下列情形之一者，處6月以上5年以
下有期徒刑，得併科50萬元以下罰金：
一、侵入住宅或有人居住之建築物、船艦或隱匿其內而犯之。
二、毀越門窗、牆垣或其他安全設備而犯之。
三、攜帶兇器而犯之。
四、結夥三人以上而犯之。
五、乘火災、水災或其他災害之際而犯之。
六、在車站、港埠、航空站或其他供水、陸、空公眾運輸之舟、
    車、航空機內而犯之。
前項之未遂犯罰之。